---
title: "Síntese de Carbono em Manguezais"
author: "Equipe do Projeto"
format:
  html:
    toc: true
    number-sections: true
    theme: cosmo
---

# Banco de Dados de Carbono em Manguezais

Este documento é gerado automaticamente a partir das saídas calculadas no sistema de processamento de carbono.

```{r setup, include=FALSE}
library(readr)
library(dplyr)
library(knitr)
```

## Síntese de Estoques por Sítio

Os valores reportados abaixo consolidam a média das parcelas para cada ecossistema (sítio), unindo compartimento arbóreo e edáfico.

```{r echo=FALSE, message=FALSE, warning=FALSE}
site_summary <- tryCatch(read_csv("../outputs/site_summary.csv", show_col_types = FALSE), error=function(e) NULL)

if(!is.null(site_summary)) {
  kable(site_summary, caption = "Estoque de Carbono por Sítio (Mg C ha⁻¹)", format = "markdown")
} else {
  cat("**Aviso:** As análises não foram completadas. Arquivos em `outputs/` estão faltando. Por favor, execute `R/run_pipeline.R`.")
}
```

## Detalhamento de Estoques por Parcela

Abaixo, apresentamos o desdobramento do estoque de carbono orgânico ao nível de parcelas, integrando o carbono da biomassa acima do solo (C_AGB) com o carbono orgânico do solo na faixa superficial (0-30 cm) (SOC_0_30).

```{r echo=FALSE, message=FALSE, warning=FALSE}
plot_summary <- tryCatch(read_csv("../outputs/plot_summary.csv", show_col_types = FALSE), error=function(e) NULL)

if(!is.null(plot_summary)) {
  kable(plot_summary, caption = "Estoque de Carbono detalhado por Parcela (Mg C ha⁻¹)", format = "markdown")
} else {
  cat("**Aviso:** Resultados de plot_summary.csv ausentes.")
}
```
